【裁判字號】    88,上訴,1707
【裁判日期】    890112
【裁判案由】    毒品危害防制條例
【裁判全文】
臺灣高等法院臺南分院刑事判決            八十八年度上訴字第一七七號    Ｇ
      上  訴  人
      即  被  告  乙  ○  ○
右上訴人因違反毒品危害防制條例案件，不服臺灣雲林地方法院八十八年度訴字第二
四二號中華民國八十八年九月二十三日第一審判決（起訴案號：臺灣雲林地方法院檢
察署八十八年度偵字第三三二二號、第三六八一號），提起上訴，本院判決如左：
      主      文
上訴駁回。
      事      實
一、乙○○於民國（下同）八十二年間，曾因犯販賣麻醉藥品案件，經本院判處有期
    徒刑五年二月確定，甫於八十五年七月十八日執行完畢。竟仍不知悔改，復基於
    概括之犯意，自八十八年五月間某日起至八十八年六月十一日止，有時候每天或
    二天一次，在雲林縣斗六市○○路六三三巷十八之二十二號租屋處，以提供施打
    或代為施打之方式，連續轉讓數量不詳之第一級毒品海洛因供丙○○施用共五、
    六次。又基於概括之犯意，於八十八年五月中旬某日、六月九日，先後二次在雲
    林縣斗六市○○路六三三巷八之二十二號租屋處，將數量不詳之第二級毒品安非
    他命放置於吸食器內，再以酒精燈燒烤後，轉讓予甲○○施用。嗣於八十八年六
    月十一日下午四時許，在上址為警查獲，並扣得乙○○所有毒品海洛因一小包、
    注射針筒一支、安非他命吸食器一組、酒精燈一個、分裝袋一四九個。
二、案經雲林縣警察局西螺分局報告台灣雲林地方法院檢察署檢察官偵查起訴及移送
    併辦。
      理      由
一、訊據上訴人即被告乙○○矢口否認右揭犯行，辯稱：丙○○係伊女友，同住一處
    ，錢亦放一起，均交由丙○○保管，伊去買回來二人一同施用，並非伊提供第一
    級毒品予丙○○施用，亦未轉讓第二級毒品予甲○○，係甲○○自己拿去吸，伊
    不知情云云。惟查，前揭事實，已據證人丙○○於偵查中供稱：「（問：是否他
    給你的？）是的」、「是剛開始吸食，他就給我的，他沒有向我收錢」等語（見
    台灣雲林地方法院檢察署八十八年度偵字第三三二二號卷第十三頁）。又於審理
    中證稱：（問海洛因是誰的？誰買的？）「是乙○○的」、「是他（指乙○○）
    去買的」、「他用時（指施用海洛因）順便找我一起施用」、「是他幫我打的（
    指注射）」、「錢都是在他那裡，我需要才跟他要，我沒有去買過海洛因，都是
    他去買的」等語；證人甲○○於偵查中陳稱：「我向他討過二次，分別是五月中
    旬、六月九日，我沒給他錢」等語（見前卷第二十三頁），且於審理中證稱：「
    當天下班，我買便當回去，我拿他放在桌上的安非他命，安非他命是乙○○的，
    我去拿，乙○○說可以給你吸，二次均是如此」等語明確。復有扣案之第一級毒
    品海洛因一小包、注射針筒一支、被告所有供轉讓安非他命予甲○○所用之安非
    他命吸食器一組、酒精燈一個及卷附之法務部調查局鑑定通知書一件在卷可稽，
    被告所辯顯為卸責之詞，要無足取。事證明確，被告犯行，洵堪認定，應予依法
    論科。
二、核被告所為，係犯毒品危害防制條例第八條第一項之轉讓第一級毒品罪、同條例
    第八條第二項之轉讓第二級毒品罪。公訴意旨認被告為丙○○施打海洛因所為係
    犯該條例第七條第一項之引誘施用毒品罪，惟查丙○○與被告為男女朋友之同居
    人關係，丙○○與被告同居前即曾因施用第一級毒品觀察、勒戒過，為丙○○所
    自承，而丙○○目前並因施用毒品在強制戒治中，顯然有施用毒品之習性，非因
    與被告同居才有施用第一級毒品之決意，是尚與該條例第七條第一項引誘施用之
    構成要件有間，無成立該罪之可言，而應成立該條例第八條第一項之轉讓第一級
    毒品罪，起訴法條，尚有未洽，應予變更。再被告持有安非他命之低度行為為轉
    讓安非他命之高度行為所吸收，不另論罪。被告先後分別轉讓第一級毒品及第二
    級毒品之多次犯行，時間緊接，觸犯犯罪構成要件相同之罪名，顯係各基於概括
    犯意而為，均應依連續犯規定，各論以一罪，並均加重其刑。又被告所犯上開二
    罪，犯意各別，犯罪構成要件不同，應予分論併罰。查被告前因違反麻醉藥品管
    理條例案件，經原審判處有期徒刑五年二月，而經本院於八十四年六月三日駁回
    上訴而確定，並於八十五年七月十八日執行完畢，有本院被告全國前案記錄表在
    卷可憑，其於五年內再犯本件有期徒刑以上之罪，為累犯，各依法遞予加重其刑
    。原審引用毒品危害防制條例第八條第一項、第二項、第十八條第一項前段，刑
    法第十一條前段、第五十六條、第四十七條、第五十一條第五款之規定，並審酌
    被告有多項前科，素行不良，犯後矢口否認犯行態度不佳，及雖其所轉讓毒品之
    數量非鉅，惟對社會秩序已造成相當之危害等一切情狀，分別量處轉讓第壹級毒
    品，處有期徒刑壹年拾月；轉讓第貳級毒品，處有期徒刑拾月，並定其應執行刑
    為有期徒刑貳年陸月。扣案之供施用毒品器具酒精燈一個、吸食器一組，係被告
    供轉讓第二級毒品安非他命予甲○○使用之器具，併應依法宣告沒收銷燬之。至
    扣案之第一級毒品海洛因一小包、注射針筒一支、分裝袋一四九個雖為被告所有
    ，惟尚未使用過，且無法證明係供本案犯罪之用，尚與沒收之要件有間，不應沒
    收，公訴人請求就此部分併為沒收，於法無據，不應准許，併此敘明。本院經核
    原審認事用法俱無不合，量刑亦稱妥適，被告上訴意旨否認犯罪，空言指摘原判
    決不當，並無可取，為無理由，應予駁回。
據上論結，應依刑事訴訟法第三百六十八條，判決如主文。
本案經檢察官吳忠賢到庭執行職務。
中    華    民    國      八十九      年      一      月      十二      日
                                  臺灣高等法院臺南分院刑事第三庭
                                      審判長法官  黃    聰    明
                                            法官  黃    三    哲
                                            法官  林    勝    木
右正本證明與原本無異。
如不服本判決，應於判決送達後十日內向本院提出上訴狀，其未敘述理由者並應於提
出上訴狀後十日內向本院補提理由書（應附繕本)。
                                      法院書記官  吳    秋    賢
中    華    民    國      八十九      年      一      月      十三      日
附錄法條：
毒品危害防制條例第八條第一項：轉讓第一級毒品者，處一年以上七年以下有期徒刑
                              ，得併科新臺幣一百萬元以下罰金。
                      第二項：轉讓第二級毒品者，處六月以上五年以下有期徒刑
                              ，得併科新臺幣七十萬元以下罰金。


司法院資訊處製作；財團法人民間司法改革基金會備份。
